臺灣板橋地方法院民事裁定　　　　　　　 96年度聲字第278號
聲　請　人　甲○○
相　對　人　華界國際有限公司
法定代理人　乙○○
上列當事人間聲請停止執行事件，本院裁定如下：
    主  文
聲請駁回。
聲請程序費用由聲請人負擔。
    理  由
一、本件聲請意旨略以：聲請人與相對人間因給付貨款強制執行
    事件，聲請人已提起本院95年度再字第17號再審之訴，惟本
    件執行事件所查封之財產一旦拍賣，勢難回復原狀。為此，
    聲請人願供擔保，請准裁定本院95度民執字第32652 號強制
    執行事件，於本院95年度再字第17號再審之訴判決確定前停
    止執行等語。
二、按有回復原狀之聲請，或提起再審或異議之訴，或對於和解
    為繼續審判之請求，或提起宣告調解無效之訴、撤銷調解之
    訴，或對許可強制執行之裁定提起抗告時，法院因必要情形
    或依聲請定相當並確實之擔保，得為停止強制執行之裁定。
    強制執行法第18條第2項定有明文。
三、經查，聲請人固以其已對於原確定支付命令（本院95年度促
    字第37296 號）提起再審之訴，刻正由本院以95年度再字第
    17 號 受理中為據，請求裁定准予於該再審之訴判決確定前
    ，停止本院95年度民執字第32652 號清償債務強制執行事件
    之強制執行程序。惟查，前述聲請人所提起之再審之訴，業
    經本院於民國96年1 月26日以95年度再字第17號民事裁定駁
    回在案，業經本院依職權調閱前開卷宗查明上情無誤，觀諸
    前述駁回再審之民事裁定內容略以：「(1)本件再審被告以再
    審原告積欠貨款98萬5,172 元為由，向本院聲請核發95年促
    字第37296 號支付命令，於95年6 月6 日送達於台北縣三峽
    鎮○○路147 巷6 號6 樓之1 ，因未會晤再審原告本人，由
    管理委員會代收再轉交再審原告之母等情，有支付命令及卷
    內送達證書附卷可憑，並為兩造所不爭執。然查再審原告於
    95 年5月19日出境，迄同年8 月13日始再入境，再於同年8
    月27日又再出境，至同年12月18日再入境等情，有入出境查
    詢資料一份在卷可佐，是以再審原告主張：其長年在大陸經
    商，於支付命令送達時實際並未居住於戶籍地等語，並非虛
    枉。則本件支付命令於95年6 月6 日送至該址，而由管理委
    員會代收並轉交再審原告之母，尚難謂已合法送達。惟再審
    原告既自承於95年8 月27日受其母告知而知悉支付命令送達
    情事，支付命令並置放於再審原告戶籍地酒櫃中等情（此部
    分並據證人洪碧美到庭證述屬實），按諸前開判例意旨，本
    件支付命令至遲於95年8 月27日轉交再審原告本人之日起，
    視為合法送達（尚未超過核發起3 個月）。(2)承前述，再審
    原告既於95年8 月27日即已知悉支付命令之情事，該支付命
    令業於當日即生合法送達之效力（至再審原告有無拆閱，要
    屬另事。）。依民事訴訟法第500 條規定再審原告應於95年
    9 月18日確定時起算30日不變期間（即95年10月18日）提起
    再審之訴始為適法。然再審原告卻遲至95年12月22日始提起
    本件再審之訴，復未就再審事由知悉在後提出相關證據為佐
    。甚且再審原告所舉證物，雖均於支付命令核發前已存在（
    民事訴訟法第496 條第1 項第13款部分不包括證人）部分，
    惟再審原告就其有何於收受後20日異議期間內不知有此證物
    ，致未經斟酌之情，並未為進一步主張，是則，依再審原告
    主張之事實亦難認本件有何民事訴訟法第496 條第1 項第13
    款再審事由存在。(3)基上，本件再審原告所提再審之訴，顯
    已逾30日法定不變期間，再審之訴為不合法，應予駁回」，
    是本院經調閱該民事案卷審查結果，認為尚無停止強制執行
    之必要，從而聲請人之聲請，自難認為有理由，應予駁回。
四、依強制執行法第30條之1 ，民事訴訟法第95條、第78條，裁
    定如主文。
中　　華　　民　　國　　96　　年　　2 　　月　　6 　　日
                  民事第三庭    法　官　邱靜琪
以上正本證明與原本無異。
如對本裁定抗告須於裁定送達後10日內向本院提出抗告狀，並應
繳納抗告費新台幣1,000元整。
中　　華　　民　　國　　96　　年　　2 　　月　　6 　　日
                                書記官　白俊傑
